【裁判字號】    92,訴,482
【裁判日期】    920513
【裁判案由】    違反槍砲彈藥刀械管制條例
【裁判全文】
臺灣臺北地方法院刑事判決                          九十二年度訴字第四八二號
    公  訴  人  臺灣臺北地方法院檢察署檢察官
    被      告  甲○○
    選任辯護人  吳麒律師
右列被告因違反槍砲彈藥刀械管制條例案件，經檢察官提起公訴（九十一年度偵字第
二四二八三號），本院判決如左：
    主  文
甲○○未經許可，持有可發射子彈具有殺傷力之改造手槍，處有期徒刑壹年貳月，併
科罰金新臺幣伍萬元；罰金如易服勞役，以新臺幣玖佰元即銀元佰元折算壹日。扣
案仿BERETTA廠92FS型半自動手槍製造之改造手槍壹支（槍枝管制編號：00000
00000號、含彈匣壹個）、口徑9mm制式子彈伍顆均沒收。
    事  實
一、甲○○明知非經中央主管機關許可不得持有槍枝及子彈，竟未經許可，於民國九
    十一年十月間某日，在臺中市某地，以新臺幣（下同）四萬元之價格，向姓名年
    籍不詳綽號「二呆」之成年男子購買可發射子彈具有殺傷力之仿BERETTA廠92FS
    型半自動手槍製造之改造手槍一支（槍枝管制編號：0000000000號、
    含彈匣一個）、口徑9mm制式子彈五顆而持有之，嗣於九十一年十一月三十日下
    午十二時四十五分許，在臺北市○○街七十九號前ＨＢ－七七七五號自用小客車
    內，為警盤檢查獲，並在其攜帶之黑色背包內扣得上開改造手槍一支及制式子彈
    五顆。
二、案經臺北市政府警察局中山分局報請臺灣臺北地方法院檢察署檢察官偵查起訴。
    理  由
一、右揭事實，迭據被告甲○○於警偵訊及本院調查審理時坦承不諱，核與證人即告
    發人梁修增警詢時證述之查獲過程相符，並有改造手槍一支（含彈匣一個）、子
    彈五顆扣案可資佐證。而扣案槍彈經送內政部警政署刑事警察局鑑驗結果為：送
    鑑改造手槍一枝（槍枝管制編號：0000000000號），認係仿BERETTA
    廠92FS型半自動手槍製造之玩具手槍槍身組合土造金屬槍管及滑套改造而成之改
    造手槍，機械性能良好，可擊發適用之子彈，認具殺傷力；送鑑子彈五顆，認均
    係口徑9mm制式子彈，認均具殺傷力，亦有該局九十二年一月二十三日刑鑑字第
    ０九一０三二二三五四號槍彈鑑定書附卷可稽。被告自白核與事實相符，本案事
    證明確，被告犯行堪以認定，應予依法論科。
二、核被告未經許可持有其他可發射子彈具有殺傷力之改造手槍行為，係違反槍砲彈
    藥刀械管制條例第十一條第四項之未經許可持有其他可發射子彈具有殺傷力之改
    造手槍罪；其持有子彈之行為，則係違反槍砲彈藥刀械管制條例第十二條第四款
    未經許可持有子彈罪。又按槍砲彈藥刀械管制條例所規定之持有行為，其持有之
    繼續，為行為之繼續，而非狀態之繼續，亦即一經持有該條例所規定之槍砲、彈
    藥或刀械，其犯罪即已成立，但其完結須繼續至持有行為終了時為止，是被告所
    為係屬繼續犯之單純一罪。其持有手槍、子彈之行為，係以一行為觸犯前揭二罪
    名，為想像競合犯，依刑法第五十五條之規定，應從重之未經許可持有可發射子
    彈具有殺傷力之改造手槍罪處斷。爰審酌被告年紀猶輕，因一時失慮，致罹刑章
    ，犯罪後亦能坦承犯行，知所悔悟，態度良好，並無事證足認其曾持扣案槍彈逞
    兇，惟持有手槍子彈者，隨時可對他人生命、身體、財產構成重大威脅，其所為
    已對他人及社會治安造成重大危害，並斟酌其犯罪之動機、目的、手段等一切情
    狀，量處如主文所示之刑，併諭知易服勞役之折算標準。扣案仿BERETTA廠92FS
    型半自動手槍製造之改造手槍一支（槍枝管制編號：0000000000號、
    含彈匣一個）、口徑9mm制式子彈五顆均係違禁物，應依刑法第三十八條第一項
    第一款之規定併予宣告沒收。
三、據上論斷，應依刑事訴訟法第二百九十九條第一項前段，槍砲彈藥刀械管制條例
    第十一條第四項、第十二條第四項，刑法第十一條前段、第五十五條、第四十二
    條第二項、第三十八條第一項第一款，罰金罰鍰提高標準條例第二條，現行法規
    所定貨幣單位折算新臺幣條例第二條，判決如主文。
本案經檢察官周治正到庭執行職務
中      華      民      國   九十二     年      五      月      十三    日
                                      臺灣臺北地方法院刑事第四庭
                                          法  官  吳靜怡
右正本證明與原本無異。
如不服本判決，應於判決送達後十日內，向本院提出上訴狀。
                                          書記官  游秀珠
中      華      民      國   九十二     年      五      月      十五    日
附錄本案論罪科刑法條全文：
槍砲彈藥刀械管制條例第十一條
未經許可，製造、販賣或運輸第四條第一項第一款所稱其他可發射金屬或子彈具有殺
傷力之各式槍砲者，處五年以上有期徒刑，併科新臺幣一千萬元以下罰金。
未經許可，轉讓、出租或出借前項所列槍砲者，處三年以上十年以下有期徒刑，併科
新臺幣七百萬元以下罰金。
意圖供自己或他人犯罪之用，而犯前二項之罪者，處無期徒刑或七年以上有期徒刑，
併科新臺幣一千萬元以下罰金。
未經許可，持有、寄藏或意圖販賣而陳列第一項所列槍砲者，處一年以上七年以下有
期徒刑，併科新臺幣七百萬元以下罰金。
第一項至第三項之未遂犯罰之。
槍砲彈藥刀械管制條例第十二條
未經許可，製造、販賣或運輸子彈者，處一年以上七年以下有期徒刑，併科新台幣五
百萬元以下罰金。
未經許可，轉讓、出租或出借子彈者，處六月以上五年以下有期徒刑，併科新台幣三
百萬元以下罰金。
意圖供自己或他人犯罪之用，而犯前二項之罪者，處三年以上十年以下有期徒刑，併
科新台幣七百萬元以下罰金。
未經許可，持有、寄藏或意圖販賣而陳列子彈者，處五年以下有期徒刑，併科新台幣
三百萬元以下罰金。
第一項至第三項之未遂犯罰之。


司法院資訊處製作；財團法人民間司法改革基金會備份。
